【裁判字號】    97,交訴,30
【裁判日期】    970818
【裁判案由】    過失致死
【裁判全文】
臺灣屏東地方法院刑事判決              97年度交訴字第30號
公  訴  人  臺灣屏東地方法院檢察署檢察官
被      告  丙○○
上列被告因過失致死案件，經檢察官提起公訴（97年度偵字第18
98號），本院裁定改依簡式審判程序審理，判決如下：
    主  文
丙○○犯過失致人於死罪，處有期徒刑伍月，如易科罰金，以新
臺幣壹仟元折算壹日。緩刑貳年。
    事  實
一、丙○○於民國96年12月26日下午3 時7 分許，駕駛車牌號碼
    為5857－FD之自用小客車，沿屏東縣新園鄉○○路，由東往
    西方向行駛，行近環南路與環東路之無號誌交岔路口處，原
    應注意車前狀況，並隨時採取必要之安全措施，依當時天候
    晴、日間自然光線、視距良好、直路、柏油路面乾燥、無障
    礙或其他缺陷，而依其智識、能力又無不能注意之情事，竟
    疏未注意車前狀況，於通過該交岔路口時，適有乙○○○駕
    駛車牌號碼為S8－6397之自用小貨車，沿環東路，由南往北
    方向穿越該交岔路口，原亦應注意車前狀況，隨時採取必要
    之安全措施，以避免危險之發生，且依其智識、能力及當時
    天候、路況等情狀，又無不能注意之情形，於駛近上開交岔
    路口亦疏未注意車前狀況且支線道未讓幹線道先行即穿越該
    交岔路口，丙○○發現時煞避不及，其所駕駛自小客車左前
    側因而撞及乙○○○所駕駛上開自用小貨車右前側，致乙○
    ○○所駕駛上開自用小貨車轉向而撞及環南路旁護欄，乙○
    ○○並摔出車外而跌落環南路北側水溝內，使乙○○○因而
    受有頭部多處裂傷併腦挫傷併骨折及身體多處裂傷及擦傷等
    傷害，經送屏東縣東港鎮安泰醫院急救，惟乙○○○於到達
    醫院前，即因上開頭部多處裂傷併腦挫傷併骨折等傷害不治
    死亡。丙○○駕車肇事後，未被偵查犯罪之機關或人員發覺
    前，即向據報到達之警員表示其為上開車號5857－FD之自用
    小客車之駕駛人，嗣並接受裁判。
二、案經屏東縣警察局東港分局報請相驗及告訴人乙○○○之子
    甲○○提出告訴，由臺灣屏東地方法院檢察署檢察官偵查起
    訴。
    理  由
一、本件被告丙○○犯係死刑、無期徒刑、最輕本刑為3 年以上
    有期徒刑以外之罪，其於本院準備程序中就前揭被訴事實為
    有罪之陳述，經告知簡式審判程序之旨，並聽取其與公訴人
    之意見後，本院認無不得或不宜改依簡式審判程序進行之處
    ，爰依刑事訴訟法第273 條之1 第1 項、第284 條之1 ，裁
    定依簡式審判程序審理；又簡式審判程序之證據調查，依刑
    事訴訟法第273 條之2 規定，不受同法第159 條第1 項審判
    外陳述排除之限制，再被告對於卷內之各項證據，亦不爭執
    證據能力，故卷內所列之各項證據，自得作為證據，合先敘
    明。
二、前揭犯罪事實，除據被告於警詢、偵查及本院審理時自白不
    諱，並有道路交通事故調查報告表(一)、(二)、道路交通事故現
    場圖、道路交通事故肇事人自首情形紀錄表、安泰醫院診斷
    證明書、臺灣屏東地方法院檢察署檢驗報告書、相驗筆錄、
    勘驗筆錄、相驗屍體證明書、相驗報告書各1 份與現場、車
    損照片及相驗屍體照片26幀在卷可稽，堪信為真；另經本院
    依職權將本件交通事故送請臺灣省高屏澎區車輛行車事故鑑
    定委員會鑑定後認被告駕駛自用小客車行經無號誌岔路口，
    未減速注意車前狀況為肇事次因，有該委員會鑑定意見書1
    份附卷可證（見本院卷第30至32頁），是堪信為真實。
三、按汽車行駛時，駕駛人應注意車前狀況及兩車併行之間隔，
    並隨時採取必要之安全措施，道路交通安全規則第94條第3
    項定有明文。本件被告考領有職業大貨車駕照，已據其陳明
    在卷（見警卷第10頁、第17頁），對於上開規定本應熟知並
    加以遵守。被告駕車行駛上開路段，本應注意行經該無號誌
    之交岔路口時，更應注意車前狀況及路口車輛，隨時採取必
    要之安全措施，而依上開道路交通事故調查報告表(一)所載當
    時情形為：天候晴、日間自然光線、柏油路面乾燥、無缺陷
    、亦無障礙物，視距良好（見警卷第7 頁），亦無不能注意
    之情事，被告竟疏未注意上開規定，未於路口減速慢行，致
    發現被害人乙○○○所駕駛之自用小貨車時，已不及閃避、
    煞停，以致其所駕駛自小客車左前側因而撞及乙○○○所駕
    駛上開自用小貨車右前側，致乙○○○所駕駛上開自用小貨
    車轉向而撞及環南路旁護欄，乙○○○並摔出車外而跌落環
    南路北側水溝內，使乙○○○因而受有頭部多處裂傷併腦挫
    傷併骨折及身體多處裂傷及擦傷等傷害，乙○○○並於送醫
    途中因傷重而不治死亡之事實，有臺灣屏東地方法院檢察署
    相驗屍體證明書、相驗報告書及死者照片在卷可按，是被告
    之過失肇事行為與被害人乙○○○之死亡結果間，有相當因
    果關係至為明顯。足認被告上開自白顯與事實相符，應堪信
    實，本案事證已臻明確，其犯行堪予認定。
四、核被告所為，係犯刑法第276 條第1 項之過失致人於死罪。
    查被告於肇事後，留在現場等候，於有偵查犯罪職權之機關
    或公務員尚未發覺其犯罪前，主動向據報到場之員警吳志明
    表明其為肇事者，而接受裁判等情，有屏東縣警察局東港分
    局交通組交通事故肇事人自首情形紀錄表1 份在卷足參（見
    警卷第15頁），符合自首要件，爰依刑法第62條前段減輕其
    刑。爰審酌被告素行尚佳（見臺灣高等法院被告前案紀錄表
    ），因其駕駛上開汽車行經交岔路口，疏未注意車前狀況而
    過失駕駛致被害人乙○○○因而死亡，使家屬遭受莫大傷痛
    及負擔，事後坦承犯行、態度良好，惟迄今尚未與被害人家
    屬達成和解事宜及被害人乙○○○駕駛上開自用小貨車亦有
    過失等一切情狀，量處如主文所示之刑；又審酌其年齡、職
    業、收入、社會地位等節，並諭知易科罰金之折算標準如主
    文所示，以資儆懲。
五、末查被告未曾因故意犯罪受有期徒刑以上刑之宣告，此有臺
    灣屏東地方法院檢察署刑案資料查註紀錄表及臺灣高等法院
    被告前案紀錄表各1 份附卷可佐，其經此教訓，自當知所警
    惕而無虞再犯，本院綜核各情認上開有期徒刑之宣告，已足
    策其自新，所宣告之刑，以暫不執行為適當，併依法諭知緩
    刑2年，用啟自新。
六、據上論斷，應依刑事訴訟法第299 條第1 項前段，刑法第27
    6 條第1 項、第62條、第41條第1 項前段、第74條第1 項第
    1款，刑法施行法第1 條之1 ，判決如主文。
本案經檢察官劉昀到庭執行職務。
中    華    民    國    97    年    8     月    18    日
                  交通法庭    法  官  許蓓雯
以上正本證明與原本無異。
如不服本判決應於收受本判決送達後十日內向本院提出上訴書狀
，其未敘述上訴理由者，並得於提起上訴後十日內向本院補提理
由書狀（均須按他造當事人之人數附繕本）「切勿逕送上級法院
」
中    華    民    國    97    年    8     月    18    日
                              書記官  蘇雅慧
本案論罪科刑法條：
中華民國刑法第276條第1項
因過失致人於死者，處 2 年以下有期徒刑、拘役或 2 千元以下
罰金。


司法院資訊處製作；財團法人民間司法改革基金會備份。
